# 苹果IOS30%IOS30%的分成属于什么费用，可以税前列支吗

提问人：shentian113 时间：2020-02-27 08:05:31
是不是支付宝 微信 和苹果都会收取一部分分成，其中苹果30% 的分成没有发票，只有电子凭据，可以税前列支吗？应该计入什么费用

回答人：chenyiwei
属于销售费用——渠道费（或者也可以说是销售佣金）。税前扣除问题应依据“国家税务总局关于发布《企业所得税税前扣除凭证管理办法》的公告”（国家税务总局公告[2018]28号）等相关规定执行，具体请咨询税务专业人士意见并与本企业的主管税务机关沟通确认。